da: Møbler > Havemøbler > Udendørs ottomaner: Cocktail-ottomaner; Sammenfoldelige ottomaner; Fodskamler; Glider-ottomaner; Hassocks; Ottoman-bænke; Ottoman-arbejdssteder; Puffer; Trekantede ottomaner; Runde ottomaner; Ottomaner til sko; Sove-ottomaner; Firkantede ottomaner; Ottomaner til opbevaring; Ottomaner med bordtop; Ottomaner med tuft
it: Arredamento > Arredi per esterno > Ottomane da esterno: Panchine ottomane da cocktail; Ottomani pieghevoli; Poggiapiedi; Ottomani Glider; Arredi bassi; Panchine ottomane; Cubi ottomani; Pouf; Ottomani rettangolari; Ottomani rotondi; Ottomani per riporre le scarpe; Ottomani per riposo; Ottomani quadrati; Ottomani portaoggetti; Ottomano superiore ripiano; Ottomani trapuntati
bg-BG: Мебели > Градински мебели > Градински табуретки: Коктейлни табуретки; Сгъваеми табуретки; Табуретки за крака; Люлеещи се табуретки; Големи табуретки за крака; Табуретки – пейка; Табуретки – куб; Пуфове; Правоъгълни табуретки; Кръгли табуретки; Табуретки с място за съхранение на обувки; Табуретки – сгъваеми легла; Квадратни табуретки; Табуретки с място за съхранение; Отоманки с поднос; Тапицирани отоманки
vi: Đồ gỗ > Đồ gỗ ngoài trời > Ghế ottoman ngoài trời: Ghế Cocktail Ottoman; Ottoman gấp được; Ghế đẩu kê chân; Ghế trượt Ottoman; Ghế đẩu kê chân bọc nệm; Ghế dài Ottoman; Khối Ottoman; Ghế Pouf; Ghế chữ nhật Ottoman; Ghế tròn Ottoman; Ghế Ottoman để giày; Ghế lười Ottoman; Ghế vuông Ottoman; Ghế Ottoman đựng đồ; Ghế Ottoman có nắp; Ghế Ottoman chần
tr: Mobilyalar > Bahçe Mobilyaları > Bahçe Sedirleri: Kokteyl Sedirleri; Katlanabilir Sedirler; Ayak Taburesi; Planör Sedirler; Hassock'lar; Sedir Bankolar; Sedir Küpleri; Puflar; Dikdörtgen Sedirler; Yuvarlak Sedirler; Ayakkabı Saklama Sedirleri; Uyku Sedirleri; Kare Sedirler; Depolama Sedirleri; Tepsi Üstü Sedirler; Püsküllü Sedirler
ru: Мебель > Уличная мебель > Уличные оттоманки: Коктейльные оттоманки; Складные оттоманки; Подставки для ног; Оттоманки для кресел-качалок; Плетеные пуфы; Скамьи-оттоманки; Оттоманки-кубы; Пуфы; Прямоугольные оттоманки; Круглые оттоманки; Оттоманки-обувницы; Оттоманки-раскладушки; Квадратные оттоманки; Оттоманки с местом для хранения; Оттоманки с подносами; Оттоманки с каретной стяжкой
hu: Bútor > Kültéri bútorok > Kültéri ottománok: Koktélottománok; Összecsukható ottománok; Lábzsámolyok; Vitorlás ottománok; Hassocks; Ottomán padok; Ottomán kockák; Puffok; Téglalap alakú ottománok; Kerek ottománok; Cipőtároló ottománok; Alvó ottománok; Négyzet alakú ottománok; Tároló ottománok; Tálcatetejű ottománok; Bojtos ottománok
ja: 家具 > 屋外用家具 > 屋外用オットマン: カクテルオットマン; 折りたたみ式オットマン; フットスツール; グライダーオットマン; ハソックス; オットマンベンチ; オットマンキューブ; プーフ; 長方形オットマン; ラウンドオットマン; 靴収納オットマン; スリーパーオットマン; スクエアオットマン; 収納オットマン; トレイトップオットマン; タフテッドオットマン
pl: Meble > Meble zewnętrzne > Otomany na zewnątrz: Otomany koktajlowe; Składane otomany; Podnóżki; Otomana z fotelem bujanym; Podnóżki tapicerowane; Długie otomany; Pufy sześcienne; Pufy; Otomany prostokątne; Otomany okrągłe; Otomany do przechowywania butów; Otomany do przechowywania kapci; Kwadratowe otomany; Otomany ze skrzynią; Otomany z pokrywą z tacą; Otomany pikowane
sk-SK: Nábytok > Exteriérový nábytok > Exteriérové otomany: Koktejlové otomany; Skladacie otomany; Podnožky; Otomany k hojdacím kreslám; Taburetky; Čalúnené lavice; Čalúnené taburetky; Pletené taburetky; Obdĺžnikové otomany; Okrúhle otomany; Čalúnené lavičky s botníkom; Rozkladacie otomany; Štvorcové otomany; Otomany s úložným priestorom; Otomany v štýle stolíka; Prešívané otomany
th: เฟอร์นิเจอร์ > เฟอร์นิเจอร์กลางแจ้ง > เฟอร์นิเจอร์ออตโตมันกลางแจ้ง: เก้าอี้ออตโตมันสำหรับวางค็อกเทล; เก้าอี้ออตโตมันแบบพับได้; สตูลวางเท้า; เก้าอี้ออตโตมันไกลเดอร์; เบาะรองเข่า; ม้านั่งออตโตมัน; เก้าอี้ออตโตมันทรงสี่เหลี่ยม; เบาะรองนั่ง; เก้าอี้ออตโตมันทรงสามเหลี่ยม; เก้าอี้ออตโตมันทรงกลม; เก้าอี้ออตโตมันสำหรับเก็บรองเท้า; เก้าอี้ออตโตมันแบบเอนนอนได้; เก้าอี้ออตโตมันทรงสี่เหลี่ยมจัตุรัส; เก้าอี้ออตโตมันสำหรับเก็บของ; เก้าอี้ออตโตมันสำหรับวางถาดด้านบน; เก้าอี้ออตโตมันแบบกระจุก
pt-BR: Móveis > Móveis para exteriores > Pufes para exteriores: Descanso para pés baixos; Descanso para pés dobráveis; Repousa-pés; Descanso para pés deslizantes; Apoio de pé; Bancos com descanso para pés; Cubos de descanso para pés; Pufe; Descanso para pés retangulares; Descanso para pés redondos; Descanso para pés com armazenamento de sapatos; Descanso para pés dobrável tipo cama; Descanso para pés quadrados; Descanso para pés com armazenamento; Descanso para pés com tampo de bandeja; Descanso para pés capitonê
hr-HR: Namještaj > Vanjski namještaj > Vanjski taburei: Taburei s pohranom; Sklopivi taburei; Klupice za noge; Klizni taburei; Podnožnici; Podnožne klupe; Kockasti taburei; Puf podnožnici; Pravokutni taburei; Okrugli taburei; Taburei s prostorom za odlaganje obuće; Taburei na razvlačennje; Kvadratni taburei; Taburei s prostorom za odlaganje; Tabure stolići; Tapecirani taburei
de: Möbel > Gartenmöbel > Gartenhocker: Cocktail-Polsterhocker; Faltbare Polsterhocker; Fußhocker; Glider Polsterhocker; Fußkissen; Polsterbänke; Gepolsterter Würfel; Schemel; Rechteckige Polsterhocker; Runde Polsterhocker; Schuhaufbewahrungs-Polsterhocker; Schlaf-Polsterhocker; Quadratische Polsterhocker; Aufbewahrungs-Polsterhocker; Polsterhocker mit Tablettaufsatz; Getuftete Polsterhocker
ro-RO: Mobilier > Mobilier de exterior > Canapele tip otoman de exterior: Canapele tip otoman pentru cocteiluri; Canapele pliante tip otoman; Taburete pentru picioare; Canapele glisante tip otoman; Pernițe pentru îngenuncheat; Canapea tip bancă; Cuburi; Pufuri; Canapele dreptunghiulare tip otoman; Canapele rotunde tip otoman; Canapele tip otoman cu spațiu de depozitare pentru pantofi; Canapele tip otoman pentru dormit; Canapele pătrate tip otoman; Canapele tip otoman cu spațiu de depozitare; Canapele tip otoman cu tavă în partea superioară; Canapele tapițate tip otoman
pt-PT: Mobiliário > Mobiliário de exterior > Otomanas de exterior: Otomanos de cocktail; Otomanos dobráveis; Repousa-pés; Otomanos tipo planador; Pufs; Bancadas otomanas; Cubos otomanos; Poufes; Otomanos retangulares; Otomanos redondos; Otomanos para guardar sapatos; Otomanos para dormir; Otomanos quadrados; Otomanos de armazenamento; Otomanos com tabuleiro superior; Otomanos acolchoados
zh-CN: 家具 > 户外家具 > 户外脚凳: 鸡尾酒沙发凳; 可折叠沙发凳; 脚凳; 滑动沙发凳; 坐凳厚垫; 沙发长凳; 立方体沙发凳; 厚圆椅垫; 长方形沙发凳; 圆形沙发凳; 储鞋沙发凳; 睡椅沙发凳; 方形沙发凳; 储物沙发凳; 托盘式沙发凳; 簇绒沙发凳
sl-SI: Pohištvo > Zunanje pohištvo > Zunanji otomani: Koktajl otomani; Zložljivi otomani; Stolčki za noge; Drsni otomani; Nasloni za noge; Otomanske klopi; Kockasti otomani; Tabureti; Pravokotni otomani; Okrogli otomani; Otomani za shranjevanje čevljev; Spalni otomani; Kvadratni otomani; Otomani za shranjevanje; Otomani z vrhnjim pladnjem; Prešiti otomani
lt-LT: Baldai > Lauko baldai > Lauko otomanai: Kokteiliniai otomanai; Sulankstomi otomanai; Suoliukai kojoms; Stumdomi otomanai; Hassock tipo otomanai; Otomanai-suolai; Kubo formos otomanai; Pufai; Stačiakampiai otomanai; Apvalūs otomanai; Otomanai su dėže batams; Miegamieji otomanai; Kvadratiniai otomanai; Otomanai su dėže daiktams; Otomanai su padėklu; Dygsniuoti otomanai
fr: Meubles > Meubles de jardin > Poufs d’extérieur: Ottomanes cocktails; Ottomanes pliables; Repose-pieds; Poufs ottomans coulissants; Hassocks; Bancs ottomanes; Cubes ottomanes; Pouf; Ottomanes rectangulaires; Ottomanes rondes; Ottomanes de rangement pour chaussures; Ottomanes -lits; Ottomanes carrées; Ottomanes de stockage; Ottomanes à plateau; Ottomanes tuftées
nl: Meubelen > Buitenmeubelen > Buitenpoefs: Cocktailpoefs; Inklapbare poefs; Voetenbankjes; Zweefpoefs; Hassocks; Poefbanken; Poefkubussen; Poefjes; Rechthoekige poefs; Ronde poefs; Opbergpoefs voor schoenen; Slaappoefs; Vierkante poefs; Opbergpoefs; Poefs met dienblad; Getufte poefs
zh-TW: 家具 > 戶外家具 > 戶外凳: 雞尾酒墊腳軟凳; 折疊式墊腳軟凳; 腳凳; 滑翔翼型墊腳軟搖椅; 腳墊; 長墊腳軟凳; 方格墊腳軟凳; 無椅腳墊腳軟凳; 長方形墊腳軟凳; 圓形墊腳軟凳; 鞋櫃墊腳軟凳; 墊腳軟凳床; 方形墊腳軟凳; 附收納櫃墊腳軟凳; 附托盤墊腳軟凳; 簇絨墊腳軟凳
es: Mobiliario > Mobiliario de exterior > Otomanas de exterior: Otomanas de cóctel; Otomanas plegables; Reposapiés; Otomanas planeadoras; Almohadones; Bancos otomanos; Cubos otomanos; Pufs; Otomanas rectangulares; Otomanas redondas; Otomanas con zapatero; Otomanas cama; Otomanas cuadradas; Otomanas con almacenamiento; Otomanas con tapa de bandeja; Otomanas tapizadas
sv: Möbler > Utomhusmöbler > Utomhusottomaner: Cocktailottomaner; Hobbfällbara ottomaner; Fotpallar; Glider-ottomaner; Hassocks; Ottomanbänkar; Ottomankuber; Puffar; Rektangulära ottomaner; Runda ottomaner; Skoförvaringsottomaner; Sovottomaner; Fyrkantiga ottomaner; Förvaringsottomaner; Brick-top-ottomaner; Tovade ottomaner
en: Furniture > Outdoor Furniture > Outdoor Ottomans: Cocktail Ottomans; Foldable Ottomans; Footstools; Glider Ottomans; Hassocks; Ottoman Benches; Ottoman Cubes; Poufs; Rectangle Ottomans; Round Ottomans; Shoe Storage Ottomans; Sleeper Ottomans; Square Ottomans; Storage Ottomans; Tray Top Ottomans; Tufted Ottomans
ko: 가구 > 야외용 가구 > 야외용 오토만: 오토만 커피 테이블; 접이식 오토만; 풋스툴; 글라이더 오토만; 무릎방석; 오토만 벤치; 큐브 오토만; 방석 쿠션; 직사각형 오토만; 원형 오토만; 신발 수납 오토만; 슬리퍼 오토만; 정사각형 오토만; 수납식 오토만; 상단 트레이 오토만; 터프트 오토만
el: Έπιπλα > Έπιπλα εξωτερικού χώρου > Ντιβάνια εξωτερικού χώρου: Ντιβάνια κοκτέιλ; Αναδιπλούμενα ντιβάνια; Υποπόδια; Ανεμόπτερα-ντιβάνια; Σκαμπό χωρίς πόδια; Πάγκοι ντιβάνια; Ντιβάνια τύπου κύβος; Πουφ; Ορθογώνιο ντιβάνια; Στρογγυλά ντιβάνια; Ντιβάνια αποθήκευσης παπουτσιών; Κρεβάτια-ντιβάνια; Τετράγωνα ντιβάνια; Ντιβάνια αποθήκευσης; Ντιβάνια με ενσωματωμένο δίσκο; Καπιτονέ ντιβάνια
cs: Nábytek > Zahradní nábytek > Venkovní otomany: Koktejlové otomany; Rozkládací otomany; Podnožky; Otomany s houpacím mechanismem a podnožkou; Taburety; Otomanové lavice; Otomany s krychlovým sedákem; Pufy; Obdélníkové otomany; Kulaté otomany; Otomany s úložným prostorem na boty; Otomany na spaní; Čtvercové otomany; Otomany s úložným prostorem; Odkládací otomany; Otomany s dekorativním prošíváním
nb: Møbler > Utendørsmøbler > Utendørs-ottomaner: Cocktail-ottomaner; Sammenleggbare ottomaner; Fotskamler; Glider-ottomaner; Hassocker; Ottomanbenker; Ottoman-kuber; Puffer; Rektangelformede ottomaner; Runde ottomaner; Ottomaner med skooppbevaring; Soveottomaner; Firkantede ottomaner; Ottomaner med oppbevaring; Ottomaner med brettopp; Tuftede ottomaner
fi: Huonekalut > Ulkokalusteet > Ulkorahit: Cocktailottomaanit; Kokoontaittuvat ottomaanit; Jakkarat; Keinuottomaanit; Rahit; Ottomaanipenkit; Ottomaanikuutiot; Pehmeät rahit; Neliökulmaiset ottomaanit; Pyöreät ottomaanit; Kenkiensäilytysottomaanit; Ottomaanivuoteet; Neliömäiset ottomaanit; Säilytysottomaanit; Pöytätaso-ottomaanit; Tuftatut ottomaanit